# 关联方往来款究竟该如何在现金流量表里列报

提问人：alexjia 时间：2018-05-21 14:38:57
求助版主，关于关联方往来款究竟该如何在现金流量表里列报，我看了很多帖子，感觉很说法很多，有说是其他与经营活动相关的，有说是其他与筹资活动相关的，还有说其他与投资活动相关的。
所以求助版主，到底应该如何列报。

回答人：chenyiwei
《瑞华研究 2010 ～ 2016 汇编》之“问题5-2-11（关联方之间资金拆借在现金流量表上的列报问题）”：
对于关联方之间的资金拆借在借入、借出双方各自现金流量表上的列报方式问题，在实务中没有统一的做法，可能作为投资或筹资活动，也可能作为经营活动，主要考虑以下因素： 1 、有无明确的偿还期限约定； 2 、报告期内借出和收回交易的发生频率； 3 、涉及本金金额的大小； 4 、实际借款期限的长短。 在未签订借款协议，借款期限事先不确定，拆出和归还交易发生频繁且涉及金额较大，且不带利息的情况下，更接近于作为经营活动现金流量；反之，借出一方更接近于作为投资活动的现金流量，借入一方更接近于作为筹资活动的现金流量。借入一方将收到借款的现金流量作为投资活动产生的现金流量，虽然可以简化其母公司编制合并现金流量表时的合并抵销，但对其单独现金流量表的列报而言是不恰当的。 因此，在本案例中，子公司将所借入的资金作为“收到其他与投资活动有关的现金”是不恰当的，应根据具体情况作为“收到的其他与经营活动有关的现金”或者“收到的其他与筹资活动有关的现金”；相应地，借出方母公司相应作为“支付的其他与经营活动有关的现金”或者“支付的其他与投资活动有关的现金”。 另外，借入方在其财务报表中，应对照问题4-1-14“母子公司之间的无息或低息贷款在双方各自个别财务报表中的处理”的相关指引，判断该资金是应作为权益还是负债项目列示，以及如何计量的问题。
中国证监会会计部 2017 年会计监管协调会——具体会计问题监管口径：
四、现金流量表的列报 （一）承兑汇票或信用证保证金在现金流量表中的列报问题 承兑汇票或信用证的保证金在票据到期日前处于冻结状态，不能随时支取用于支付用途，不能作为现金及现金等价物,在现金流量表中应根据其用途进行相应的列报。对于以票据支付货款、工程款等交易并未涉及现金的流入流出，不应在现金流量表中模拟现金流进行列报，但企业应披露相关票据支付等补充信息。 （二）关联企业之间的资金拆借在现金流量表上的列报 企业与关联方之间的资金拆借，通常情况下，如果双方明确约定了资金的使用期限和利息，双方应相应作为投资活动和筹资活动产生的现金流量；如果关联方不收取利息且未约定资金的使用期限，企业应综合双方是否有业务合作、现金的收取和支付是否存在真实的交易等因素，分析判断交易实质上是投资还是融资行为，以对相关现金流量进行正确分类列报。 （三）购买子公司少数股东权益的现金流出在现金流量表上的列报 母公司购买子公司少数股东权益的现金流出，在母公司财务报表层面应作为投资活动产生的现金流量，在合并财务报表层面，购买少数股东权益和在不丧失控制权的前提下部分处置子公司股权属于权益易，应作为筹资活动产生的现金流量。